臺灣板橋地方法院刑事判決　　　　　　　　　　　　　九十三年度訴字第六五０號
　　公　訴　人　臺灣板橋地方法院檢察署檢察官
　　被　　　告　甲○○
右列被告因違反槍砲彈藥刀械管制條例案件，經檢察官提起公訴（九十三年度核退偵
字第一八０號），本院合議庭裁定改依簡式審判程序審理並判決如左：
    主  文
甲○○未經許可，寄藏可發射子彈具有殺傷力之改造手槍，處有期徒刑壹年貳月，併
科罰金新臺幣伍萬元，罰金如易服勞役，以銀圓佰元即新臺幣玖佰元折算壹日。
扣案具殺傷力之仿ＢＥＲＥＴＴＡ廠Ｍ９型半自動手槍製造之改造玩具手槍壹把（含
彈匣壹個，槍枝管制編號：0000000000）與改造子彈拾參顆均沒收。
    事  實
一、甲○○明知可發射子彈具有殺傷力之槍枝及子彈，係槍砲彈藥刀械管制條例所管
    制之槍砲與彈藥，非經中央主管機關許可，均不得寄藏，竟仍基於寄藏之犯意，
    於民國八十九年間，在高雄市○○路不詳賓館內，受年籍不詳之「張連興」之託
    ，收受代為保管仿ＢＥＲＥＴＴＡ廠Ｍ９型半自動手槍製造具殺傷力之改造玩具
    手槍一支（含彈匣一個；槍枝管制編號0000000000）及具殺傷力之九厘米制式子
    彈十三顆，並藏放於其臺北縣蘆洲市○○路三十巷一七七號住處，而無故寄藏上
    開槍彈。嗣於九十二年十二月八日十八時許，甲○○攜帶前揭槍彈，在臺北縣中
    和市○○路與員山路口為警查獲，並扣得上開改造玩具手槍一支與子彈十三顆。
二、案經臺北縣政府警察局三重分局移送臺灣板橋地方法院檢察署檢察官偵查起訴。
    理  由
一、右揭犯罪事實，業據被告甲○○於偵查及本院審理時坦承不諱，復有被告自承係
    其持有之改造手槍一支（內含彈匣一個）及子彈十三顆扣案可證。再上開槍彈經
    仿ＢＥＲＥＴＴＡ廠Ｍ９型半自動手槍製造之玩具手槍換裝金屬槍管及滑套而成
    之改造手槍，機械性能良好，可擊發適用子彈，具殺傷力；子彈十三顆，均係口
    徑九㎜之制式子彈，經採樣一顆試射，可擊發，認均具有殺傷力等情，有該局九
    十三年一月九日刑鑑字第０九二０二三三四六二號槍彈鑑驗書一份暨所附照片在
    卷足稽（附於九十三年度核退偵字第一八０號偵查卷第二十八頁至第三十五頁）
    。起訴書事實欄所載被告乃持有「美製貝瑞塔九釐米手槍一把」，應屬誤植，此
    部分復經公訴人當庭更正（見本院九十三年六月二十三日審判筆錄），附此敘明
    。本案事證明確，被告犯行堪以認定。
二、被告甲○○受「張連興」之託，代為保管藏放具殺傷力之改造手槍及子彈，核其
    所為係犯槍砲彈藥刀械管制條例第十一條第四項未經許可寄藏可發射子彈具殺傷
    力之改造手槍罪及第十二條第四項之未經許可寄藏子彈罪。又按寄藏與持有，均
    係將物置於自己實力支配之下，僅寄藏必先有他人之持有行為，而後始為之受寄
    代藏而已，被告寄藏前開改造手槍與子彈後之持有行為，係寄藏行為之當然結果
    ，無庸另論。被告以一寄藏行為而觸犯上開二罪名，為想像競合犯，應依刑法第
    五十五條前段之規定，從一重之未經許可寄藏可發射子彈具殺傷力之改造手槍罪
    處斷。
三、爰審酌被告犯後直承犯行無諱，態度尚佳，並酌其生活情狀、犯罪手段、動機、
    所生危害等一切情狀，量處如主文所示之刑，及就罰金刑部分諭知易服勞役之折
    算標準。扣案具殺傷力仿ＢＥＲＥＴＴＡ廠Ｍ９型半自動手槍製造之玩具手槍一
    把（含彈匣一個，槍枝管制編號0000000000）及子彈十三顆，係屬違禁物，爰依
    刑法第三十八條第一項第一款之規定宣告沒收。
四、末按「除被告所犯為死刑、無期徒刑、最輕本刑為三年以上有期徒刑之罪或高等
    法院管轄第一審案件者外，於前條第一項程序進行中，被告先就被訴事實為有罪
    之陳述時，審判長得告知被告簡式審判程序之旨，並聽取當事人、代理人、辯護
    人及輔佐人之意見後，裁定進行簡式審判程序。」刑事訴訟法第二百七十三條之
    一定有明文。查本件被告所犯二罪，其法定刑均非最輕本刑為三年以上有期徒刑
    之罪，且被告於本院九十三年六月二十三日審判程序進行中，復就被訴之事實為
    有罪之陳述，經告知被告簡式審判程序之旨，被告及公訴人對於本件改依簡式審
    判程序審理亦均表示無意見，是本院即依前揭刑事訴訟法規定，裁定本件進行簡
    式審判程序，末此敘明。
據上論斷，應依刑事訴訟法第二百七十三條之一第一項、第二百九十九條第一項前段
，槍砲彈藥刀械管制條例第十一條第四項、第十二條第四項，刑法第十一條前段、第
五十五條前段、第四十二條第二項、第三十八條第一項第一款，罰金罰鍰提高標準條
例第二條，現行法規所定貨幣單位折算新臺幣條例第二條，判決如主文。
本案經檢察官李吉祥到庭執行職務。
中　　華　　民　　國　　　九十三　　　　年　　 七　　　月　　十四　   日
                                      臺灣板橋地方法院刑事第十二庭
                                          審判長法　官  許仕楓
                                                法  官  陳恒寬
                                                法  官  吳佳穎
右正本證明與原本無異。
如不服本判決，應於判決送達後十日內，向本院提出上訴狀。
                                                書記官  呂妍旻
中　　華　　民　　國　　　九十三　　　年　　　七　　　　月　  十四　　日
附錄本案論罪科刑法條全文
槍砲彈藥刀械管制條例第十一條
未經許可，製造、販賣或運輸第四條第一項第一款所稱其他可發射金屬或子彈具有殺
傷力之各式槍砲者，處五年以上有期徒刑，併科新臺幣一千萬元以下罰金。
未經許可，轉讓、出租或出借前項所列槍砲者，處三年以上十年以下有期徒刑，併科
新臺幣七百萬元以下罰金。
意圖供自己或他人犯罪之用，而犯前二項之罪者，處無期徒刑或七年以上有期徒刑，
併科新臺幣一千萬元以下罰金。
未經許可，持有、寄藏或意圖販賣而陳列第一項所列槍砲者，處一年以上七年以下有
期徒刑，併科新臺幣七百萬元以下罰金。
第一項至第三項之未遂犯罰之。
槍砲彈藥刀械管制條例第十二條
未經許可，製造、販賣或運輸子彈者，處一年以上七年以下有期徒刑，併科新台幣五
百萬元以下罰金。
未經許可，轉讓、出租或出借子彈者，處六月以上五年以下有期徒刑，併科新台幣三
百萬元以下罰金。
意圖供自己或他人犯罪之用，而犯前二項之罪者，處三年以上十年以下有期徒刑，併
科新台幣七百萬元以下罰金。
未經許可，持有、寄藏或意圖販賣而陳列子彈者，處五年以下有期徒刑，併科新台幣
三百萬元以下罰金。
第一項至第三項之未遂犯罰之。
